【裁判字號】    98,交聲,4595
【裁判日期】    981216
【裁判案由】    聲明異議
【裁判全文】
臺灣臺中地方法院交通事件裁定        98年度交聲字第4595號
原處分機關  交通部公路總局臺中區監理所
異  議  人  甲○○（原名李大慧.
即受處分人
上列異議人因違反道路交通管理處罰條例案件，對於交通部公路
總局臺中區監理所民國 98年9月30日所為之處分（中監違字第裁
60-1D0000000號裁決書），聲明異議，本院裁定如下：
    主    文
異議駁回。
    理    由
一、原處分機關即交通部公路總局臺中區監理所（下稱原處分機
    關）係以：異議人即受處分人甲○○（下稱受處分人）於民
    國97年7月9日11時44分許，駕駛車號 1369-HW號自用小客車
    ，在桃園市○○路，因「在道路收費停車處不依規定繳費」
    之違規，經桃園縣政府交通處以違反道路交通管理處罰條例
    第56條第2項之規定逕行舉發。嗣經原處分機關於98年9月30
    日，以中監違字第裁60-1D0000000號裁決書，裁處其罰鍰新
    臺幣（下同）300元等語。
二、聲明異議意旨略以：受處分人完全沒有收到任何催繳相關郵
    件文書資料，因此沒有經催繳不依規定繳費之事實，爰聲明
    異議等語。
三、按受處分人，不服道路交通管理處罰條例第8 條主管機關所
    為之處罰，得於接到裁決書之翌日起20日內，向管轄之地方
    法院聲明異議；交通法庭認聲明異議不合法律上之程式或其
    異議權已喪失者，應以裁定駁回之，道路交通管理處罰條例
    第 87條第1項、道路交通案件處理辦法第18條前段定有明文
    規定。次按處理違反道路交通管理事件，有關文書送達之程
    序，依行政程序法之規定，違反道路交通管理事件統一裁罰
    基準及處理細則第 5條定有明文。再按送達，於應受送達人
    之住居所、事務所或營業所為之；於應送達處所不獲會晤應
    受送達人時，得將文書付與有辨別事理能力之同居人、受雇
    人或應送達處所之接收郵件人員，行政程序法第 72條第1項
    前段、第 73條第1項分別訂有明文。又按受公寓大廈管理委
    員會僱用之管理員，其所服勞務包括為公寓大廈住戶接收文
    件者，性質上應屬全體住戶之受僱人。郵政機關之郵差送達
    文書於住居所、事務所或營業所，不獲會晤應受送達人，而
    將文書付與上開公寓大廈管理員者，為合法送達，至該管理
    員何時將文書轉交應受送達人，對已生之合法送達效力不受
    影響（最高法院90年度臺抗字第86號裁定參照）。
四、經查，本件受處分人自 97年9月16日起設籍於臺北縣林口鄉
    ○○路557號7樓，此有受處分人戶籍謄本、個人基本資料查
    詢結果附卷可稽，本件原處分機關上開裁決書，於98年10月
    5 日委由郵政機關送達至受處分人之前揭戶籍地，並由「蒙
    馬特花園」管理委員會管理員代為簽收等情，有上開裁決書
    暨送達證書回證各 1紙在卷可稽，復為受處分人所不爭執，
    是前開裁決書已合法送達。又按法院訴訟當事人在途期間標
    準第 4條第1項第3款規定，若受處分人非居住於處罰機關所
    在之鄉、鎮、市，且非居住於受理聲明異議案件法院之管轄
    區域者，按其居住地地方法院管轄區域內之在途期間日數（
    日數不同者，按最長日數），再加受理聲明異議案件法院管
    轄區域之在途期間日數（日數不同者，按最長日數），扣除
    在途期間。本件受處分人居住於臺北縣林口鄉（為臺灣板橋
    地方法院管轄區域），與原處分機關所在地（即臺中縣大肚
    鄉○○路 ○段2號）及本院所在地（臺中市○○路○段91號）
    均非同一鄉、鎮、縣市○○○道路交通案件處理辦法第12條
    、法院訴訟當事人在途期間標準第 4條、第2條第1項之規定
    ，其在途期間為 5日（按即送達地之臺灣板橋地方法院管轄
    區域內之在途期間日數最長者 2日，加上受理法院即本院管
    轄區域之在途期間日數最長者 3日）。受處分人既已於98年
    10月5日收受上開裁決書，則聲明異議之 20日法定期間，自
    收受送達之翌日即98年10月6日起算，再加計5日在途期間，
    受處分人至遲應於98年10月30日聲明異議始為合法，而受處
    分人遲至98年11月19日始具狀提出聲明異議，此有蓋有原處
    分機關總收文章之聲明異議狀在卷可參，揆諸前揭法條之說
    明，本件受處分人聲明異議已逾越前揭20日之不變期間，其
    異議權已喪失，應予駁回。
五、據上論斷，應依道路交通管理處罰條例第 87條第2項、道路
    交通案件處理辦法第18條前段，裁定如主文。
中    華    民    國    98    年    12    月    16    日
                        交通法庭  法  官  陳  得  利
上正本證明與原本無異。
如不服本裁定，應於送達後5日內，向本院提出抗告狀。
                                  書記官  吳  慕  先
中    華    民    國    98    年    12    月    16    日


司法院資訊處製作；財團法人民間司法改革基金會備份。
